【裁判字號】    99,台上,1183
【裁判日期】    990304
【裁判案由】    妨害風化等罪
【裁判全文】
最高法院刑事判決            九十九年度台上字第一一八三號
上  訴  人  甲○○
            乙○○
            丙○○
上列上訴人等因妨害風化等罪案件，不服台灣高等法院台南分院
中華民國九十八年十二月十六日第二審判決（九十八年度上訴字
第七五八號，起訴案號：台灣雲林地方法院檢察署九十七年度偵
字第三四０二號，九十八年度偵字第四六一、五０五、一一一０
號），提起上訴，本院判決如下：
    主  文
上訴駁回。
    理  由
一、妨害風化部分：
按刑事訴訟法第三百七十七條規定，上訴於第三審法院，非以判
決違背法令為理由，不得為之。是提起第三審上訴，應以原判決
違背法令為理由，係屬法定要件。如果上訴理由書狀並未依據卷
內訴訟資料，具體指摘原判決不適用何種法則或如何適用不當，
或所指摘原判決違法情事，顯與法律規定得為第三審上訴理由之
違法情形，不相適合時，均應認其上訴為違背法律上之程式，予
以駁回。本件原判決撤銷第一審關於上訴人甲○○、乙○○、丙
○○妨害風化部分之判決，改判仍論處上訴人等共同意圖使女子
與他人為性交之行為，而容留、媒介以營利罪刑，已敘明所憑之
證據及認定之理由；從形式上觀察，並無判決違背法令之情形存
在。查原判決以甲○○、乙○○、丙○○共同基於意圖使女子與
他人為性交、猥褻行為而容留、媒介牟利之犯意聯絡，由甲○○
、乙○○自民國九十五年間起共同經營「新樂園理髮店」、「意
難忘休閒理容」；丙○○則以新台幣（下同）五千元至一萬元不
等之代價，仲介同有犯意聯絡之廖文楨等人擔任「人頭老公」，
與越南籍女子阮小六、阮氏厚、陳雪梅、鄧氏碧幸、阮紅幸、阮
氏快、黃夢當、阮錦春等人以假結婚方式，使之來台，媒介、容
留在上開店內與不特定男子為性交或猥褻之行為，危害善良風俗
及公共秩序甚鉅，依其犯罪情節，不宜為緩刑之宣告，第一審判
決分別諭知緩刑，尚嫌未洽。因認檢察官提起第二審上訴，指摘
第一審判決諭知緩刑不當為有理由，予以撤銷改判，已於理由內
詳加審酌論列，屬原審刑罰裁量職權之適法行使。甲○○、乙○
○上訴意旨謂第一審判決諭知彼等附負擔之緩刑，已足資警惕，
應無再犯之虞，檢察官提起第二審上訴，對此加以爭執，非屬合
法之具體上訴理由等各節，徒就原判決已明白論斷之事項，任持
己見指摘，不符第三審上訴之法定要件。至丙○○上訴意旨對於
原判決究竟有何違背法令情事，未依據卷內訴訟資料具體指摘，
僅漫稱其與甲○○本不相識，有關仲介越南女子來台事宜，原由
共同被告李國文聯繫，嗣因李國文入監執行，伊始受託將越南新
娘交予甲○○云云，而為單純事實上之爭辯，亦非適法之第三審
上訴理由。其等上訴為違背法律上之程式，均應予駁回。
二、使公務員登載不實部分：
按刑事訴訟法第三百七十六條所列各罪之案件，經第二審判決者
，不得上訴於第三審法院，法有明文。原判決關於上訴人等使公
務員登載不實部分，係依刑法第二百十四條論處罪刑，核屬刑事
訴訟法第三百七十六條第一款之案件，既經第二審判決，自不得
上訴於第三審法院，上訴人等猶提起上訴，為法所不許，均應併
駁回之。
據上論結，應依刑事訴訟法第三百九十五條前段，判決如主文。
中    華    民    國  九十九  年    三    月    四    日
                      最高法院刑事第十庭
                          審判長法官  花  滿  堂
                                法官  黃  正  興
                                法官  陳  東  誥
                                法官  林  錦  芳
                                法官  洪  昌  宏
本件正本證明與原本無異
                                      書  記  官
中    華    民    國  九十九  年    三    月    八    日
                                                     m

司法院資訊處製作；財團法人民間司法改革基金會備份。
